# 企业购入的在现有设备损坏时的备用设备账务处理

提问人：lcd443268 时间：2020-06-30 08:05:06
企业现购入一套完整的不需要安装的即可使用的设备用于在现用设备损坏后替换使用，设备价值 20 万，请教各位这套设备如何进行账务处理更为合适？

回答人：chenyiwei
如果该设备目前处于备用状态，并未实际投入使用，则类似于在库的备品备件。其会计处理方式取决于该套设备本身的性质，例如：是否存在一定的使用期限限制；是否在持有期间可能面临较明显的物理损坏风险；日后对应的现用设备报废后，该设备是否即可替换上线继续使用等。
如果该设备无明显的使用期限限制或者物理损坏风险，现用设备报废后该设备即可替换上线继续使用，则说明该备用设备的价值在备用期间并未发生损耗和转移，可以暂时不计提折旧，但应作为暂时闲置的资产定期进行减值测试。期末列报为其他非流动资产。如果现用设备报废后，该替换设备也就同样不再有使用价值的，则建议将该备用设备的购置成本并入现用设备的账面价值中，在现用设备的剩余使用年限内计提折旧，期末进行减值测试时也将两者作为一个整体考虑。